【裁判字號】    97,台上,5682
【裁判日期】    971113
【裁判案由】    妨害自由等罪
【裁判全文】
最高法院刑事判決            九十七年度台上字第五六八二號
上  訴  人  甲○○
            乙○○（原名李家嬰）
上列上訴人等因妨害自由等罪案件，不服台灣高等法院中華民國
九十七年八月十三日第二審判決（九十六年度上訴字第三八九五
號，起訴案號：台灣台北地方法院檢察署九十五年度偵字第一二
九一○號），提起上訴，本院判決如下：
    主  文
上訴駁回。
    理  由
一、關於剝奪行動自由部分
按刑事訴訟法第三百七十七條規定，上訴於第三審法院，非以判
決違背法令為理由，不得為之。是提起第三審上訴，應以原判決
違背法令為理由，係屬法定要件。如果上訴理由書狀並未依據卷
內訴訟資料，具體指摘原判決不適用何種法則或如何適用不當，
或所指摘原判決違法情事，顯與法律規定得為第三審上訴理由之
違法情形，不相適合時，均應認其上訴為違背法律上之程式，予
以駁回。本件原判決撤銷第一審關於諭知上訴人甲○○、乙○○
（原名李家嬰）於民國九十四年六月十一日妨害自由部分無罪之
判決，改判論處其等共同犯剝奪他人行動自由罪刑，已詳敘認定
犯罪事實之依據及憑以認定之理由，並對上訴人等否認犯罪之辯
詞，如何不足採信，均依據卷內資料予以指駁及說明，從形式上
觀察，並無任何違背法令之處。查證據之取捨及事實之認定，為
事實審法院之職權，茍其判斷無違經驗法則或論理法則，即不能
任意指為違法。原判決依憑告訴人徐銘馡、李實強之指訴，證人
呂健福、劉承翊、王志成之證詞調查之結果，綜合研判，認定上
訴人等確有妨害自由犯行，已詳敘其取捨證據之心證理由。並敘
明證人沈光志、葉建榮之證言，如何不足為上訴人等有利之證明
，所為論斷無違經驗法則及論理法則，自不能遽指為違法。上訴
意旨，對於原判決究竟如何違背法令，並未依據卷內資料為具體
之指摘，徒執陳詞，而為事實之爭辯，並對原審採證認事之職權
行使，任意指摘，難謂已符合首揭法定上訴要件，其等上訴違背
法律上之程式，均應予駁回。
二、關於甲○○恐嚇安全部分
按刑事訴訟法第三百七十六條所列各罪之案件，經第二審判決者
，不得上訴於第三審法院，法有明文。本件上訴人甲○○另犯恐
嚇安全部分，原審係依刑法第三百零五條論處罪刑，核屬刑事訴
訟法第三百七十六條第一款之案件。依首開說明，既經第二審判
決，自不得上訴於第三審法院，甲○○一併提起上訴（未聲明一
部上訴者，視為全部上訴），顯為法所不許，應併予駁回。
據上論結，應依刑事訴訟法第三百九十五條前段，判決如主文。
中    華    民    國  九十七  年   十一   月   十三   日
                      最高法院刑事第十一庭
                          審判長法官  花  滿  堂
                                法官  黃  正  興
                                法官  陳  東  誥
                                法官  林  錦  芳
                                法官  洪  昌  宏
      本件正本證明與原本無異
                                      書  記  官
中    華    民    國  九十七  年   十一   月   十七   日
                                                      Ｅ


司法院資訊處製作；財團法人民間司法改革基金會備份。
